【裁判字號】    99,訴,586
【裁判日期】    991111
【裁判案由】    毒品危害防制條例
【裁判全文】
臺灣桃園地方法院刑事判決               99年度訴字第586號
公  訴  人  臺灣桃園地方法院檢察署檢察官
被      告  乙○○
            丙○○
上二人共同
指定辯護人  本院公設辯護人林銘宏
            本院公設辯護人彭詩雯
被      告  甲○○
選任辯護人  韓邦財律師
            范民珠律師
上列被告因違反毒品危害防制條例案件，經檢察官提起公訴（99
年度偵字第7529號）及追加起訴（中華民國99年10月12日審判期
日言詞追加起訴），本院判決如下：
    主  文
乙○○、甲○○所犯如附表編號(一)、至、(二)、(三)所示之罪，
各處如附表編號(一)、至、(二)、(三)所示之宣告刑。乙○○應執
行有期徒刑拾年，甲○○應執行有期徒刑玖年；未扣案之販賣第
一級毒品所得財物新臺幣捌仟伍佰元、販賣第二級毒品所得財物
新臺幣貳仟伍佰元連帶沒收，如全部或一部不能沒收時，以其二
人財產連帶抵償之；未扣案之門號0000000000號行動
電話壹具（含搭配之ＳＩＭ卡壹枚）沒收，如全部或一部不能沒
收時，連帶追徵其價額。
丙○○所犯如附表編號(四)、、、(五)、(六)、(七)所示之罪，各處
如附表編號(四)、、、(五)、(六)、(七)所示之宣告刑。應執行有期
徒刑陸年；扣案之門號0000000000號行動電話壹具（
含搭配之ＳＩＭ卡壹枚）沒收；未扣案之販賣第二級毒品所得財
物新臺幣伍仟伍佰元沒收，如全部或一部不能沒收時，以其財產
抵償之。
    事  實
一、乙○○（綽號阿志、小刀）、甲○○（綽號慈妹、小呆）及
    丙○○（綽號小葉）均明知海洛因、安非他命分屬毒品危害
    防制條例第2條第2項第1款、第2款所定之第一、二級毒品，
    不得販賣及非法持有，竟基於販賣第一、二級毒品以營利之
    犯意，共同或分別而為下列犯行：
  (一)乙○○與甲○○共同基於販賣第一級毒品以營利之犯意聯絡
    ，以乙○○所持門號0000-000-000號行動電話為聯繫工具，
    先後於民國98年12月11日、20日、22日、23日、24日，分由
    乙○○或甲○○接聽，應使用門號0000-000-000號行動電話
    之蘇榆評來電，允諾各次販賣價值新臺幣（下同）500 元之
    海洛因1 包，俟談妥購毒細節後，推由乙○○或甲○○至桃
    園縣中壢市元智大學附近之不詳處所，與蘇榆評完成海洛因
    交易，復收取該次同額價款，總計5次販毒所得2,500元（詳
    如附表編號(一)、至所示）。
  (二)乙○○與甲○○共同基於販賣第二級毒品以營利之犯意聯絡
    ，以乙○○所持門號0000-000-000號行動電話為聯繫工具，
    於98年12月22日上午7 時55分許，經使用門號0000-000-000
    號行動電話之不詳成年男子撥入，與接聽之甲○○談妥購毒
    事宜，應允販售重約1公克、價值2,500元之安非他命1 包，
    渠等旋約在乙○○居住之桃園縣中壢市○○街6號2樓完成毒
    品交易，並收取該不詳成年男子所給購毒款項2,500 元（詳
    如附表編號(二)所示）。
  (三)乙○○與甲○○共同基於販賣第一級毒品以營利之犯意聯絡
    ，以乙○○所持門號0000-000-000號行動電話為聯繫工具，
    於99年3月5日下午4 時50分許，應使用門號0000-000-000號
    行動電話之丙○○來電，允諾出售價值6,000元之海洛因1包
    ，復約在乙○○上址居處附近之水果攤，交付該海洛因1 包
    與丙○○，另收取購毒價款6,000 元（詳如附表編號(三)所示
    ）。
  (四)丙○○基於販賣第二級毒品以營利之犯意，以所持門號0000
    -000-000號行動電話為聯繫工具，先後於99年2 月25日、27
    日，經使用門號0000-000-000號行動電話之陳西山電洽，分
    次同意販售重約1 公克、價值2,500元及價值500元之安非他
    命各1 包，渠等復相約在丙○○居住之桃園縣中壢市○○○
    街532巷1號住處，交付安非他命及收受購毒款項，合計販毒
    所得為3,000元（詳如附表編號(四)、、所示）。
  (五)丙○○基於販賣第二級毒品以營利之犯意，以所持門號0000
    -000-000號行動電話為聯繫工具，於99年1 月27日上午11時
    32分許，應使用門號0000-000-000號行動電話真實姓名年籍
    不詳、綽號「阿雄」之成年男子來電，允諾售予價值 1,000
    元之安非他命1 包，且約同在丙○○上址住處完成毒品交易
    ，計獲販毒所得1,000元（詳如附表編號(五)所示）。
  (六)丙○○基於販賣第二級毒品以營利之犯意，以所持門號0000
    -000-000號行動電話為聯繫工具，於99年1 月28日中午12時
    41分許，經使用門號0000-000-000號行動電話真實姓名年籍
    不詳、綽號「ＢＧ」之成年男子友人洽詢，應允販賣價值1,
    000元之安非他命1 包，嗣於同日下午5時25分許，渠等在丙○○上址住處交易毒品，並收取安非他命代價1,000 元（詳
    如附表編號(六)所示）。
  (七)丙○○基於販賣第二級毒品以營利之犯意，以所持門號0000
    -000-000號行動電話為聯繫工具，於99年2月6日晚間7 時36
    分許，應使用門號00-000-0000 號室內電話之「ＢＧ」成年
    男子來電，同意出售價值500元之安非他命1包，復在丙○○
    居住之上址住處交付毒品及取得販毒所得500 元（詳如附表
    編號(七)所示）。
二、案經桃園縣政府警察局移送臺灣桃園地方法院檢察署檢察官
    偵查提起公訴暨追加起訴。
    理  由
一、證據能力部分：
  (一)按被告之自白，非出於強暴、脅迫、利誘、詐欺、疲勞訊問
    、違法羈押或其他不正之方法，且與事實相符者，得為證據
    ；被告陳述其自白係出於不正之方法者，應先於其他事證而
    為調查，該自白如係經檢察官提出者，法院應命檢察官就自
    白之出於自由意志，指出證明之方法，刑事訴訟法第156 條
    第1項、第3項定有明文。準此，被告乙○○、丙○○、甲○○暨渠等辯護人對檢察官所提被告等人於警詢時、偵查中不
    利於己之供述（見臺灣桃園地方法院檢察署99年度偵字第75
    29號偵查卷(一)第18頁至第29頁、第47頁至第57頁、第61頁至
    第72頁，卷(二)第192頁至第196頁、第198頁至第202頁、第20
    4頁至第208頁、第271頁至第274頁、第277頁至第280頁、第
    284頁至第286頁、第294頁至第298頁、第307頁至第314頁、
    第336頁至第342頁），證據能力並無意見，且本院亦查無有
    何顯然不正之方法取得情事，而悖於渠等自由意志，是被告
    等人前開不利於己供述均得為證據。
  (二)次按被告以外之人於審判外之陳述雖不符刑事訴訟法第 159
    條之1至之4規定，而經當事人於審判程序同意作為證據，法
    院審酌該言詞陳述或書面陳述作成時之情況，認為適當者，
    亦得為證據；當事人、代理人或辯護人於法院調查證據時，
    知有刑事訴訟法第159條第1項不得為證據之情形，而未於言
    詞辯論終結前聲明異議者，視為有前項之同意，同法第 159
    條之5 定有明文。又該條立法意旨在於傳聞證據未經當事人
    之反對詰問予以核實，原則上先予排除，惟若當事人已放棄
    反對詰問權，於審判程序中表明同意該等傳聞證據可作為證
    據；或於言詞辯論終結前未聲明異議，基於尊重當事人對傳
    聞證據之處分權，及證據資料愈豐富，愈有助於真實發見之
    理念，且強化言詞辯論主義，使訴訟程序得以順暢進行，上
    開傳聞證據亦均具有證據能力。準此，被告等人暨渠等辯護
    人對檢察官提出之證人即共同被告乙○○、丙○○、甲○○
    就他被告所為之陳述，另證人蘇榆評、陳西山於警詢時、偵
    查中之陳述（見同上偵查卷(一)第86頁至第95頁，卷(二)第 264
    頁至第267 頁、第288頁至第290頁、第296頁至第298頁、第
    302頁至第306頁、第326頁至第328頁），同意有證據能力，
    復本院認其作成之情形並無不當情形，經審酌後認為適當，
    故渠等證人前開審判外之陳述得為證據。
  (三)復按有事實足認被告或犯罪嫌疑人有最輕本刑為3 年以上有
    期徒刑之罪嫌，並危害國家安全或社會秩序情節重大，而有
    相當理由可信其通訊內容與本案有關，且不能或難以其他方
    法蒐集或調查證據者，得發通訊監察書，通訊保障及監察法
    第5條第1項第1 款定有明文。經查，本案對被告等人所持行
    動電話實施通訊監察，乃以渠等與他犯罪嫌疑人涉犯毒品危
    害防制條例第4 條罪嫌，為最輕本刑為3 年以上有期徒刑，
    並危害國家安全或社會秩序情節重大，而不能或難以其他方
    法蒐集或調查證據，爰先後經本院以98年度聲監字第1209號
    、99年度聲監字第69號、99年度聲監續字第267 號通訊監察
    書准予實施通訊監察，此有前開通訊監察書附卷足佐（見本
    院99年度訴字第586 號刑事卷第61頁至第66頁），所得監聽
    譯文內容（見臺灣桃園地方法院檢察署99年度偵字第7259號
    偵查卷(一)第73頁至第81頁、第148頁至第178頁，卷(二)第 210
    頁至第240頁、第242頁、第315頁至第316頁）合於通訊保障
    及監察法所定要件而取得之證據，亦為被告等人暨渠等辯護
    人所不爭執，且與本案事實具有自然關聯性，復查無事證足
    認有違背法定程序或經偽造、變造所取得之情事，自應認有
    證據能力。
  (四)另本案蒐證照片（見同上偵查卷(二)第241 頁），及扣案被告
    丙○○所持門號0000-000-000號行動電話1具（含搭配之SIM
    卡1 枚），均與本案事實具有自然關聯性，復分屬書證、物
    證性質，亦無事證足認有違背法定程序或經偽造、變造所取
    得之情事，是皆堪認有證據能力。至其餘書證及扣案物品，
    經核與本案無涉，爰不予為證據能力之認定，附此敘明。
二、訊據被告乙○○、丙○○、甲○○對上揭犯行坦承不諱（見
    臺灣桃園地方法院檢察署99年度偵字第7529號偵查卷(一)第18
    頁至第29頁、第47頁至第57頁、第61頁至第72頁，卷(二)第19
    2頁至第196頁、第198頁至第202頁、第204頁至第208頁、第
    271頁至第274頁、第277頁至第280頁、第284頁至第286頁、
    第294頁至第298頁、第307頁至第314頁、第336頁至第342頁
    ，本院99年度訴字第586 號刑事卷第16頁至第17頁、第49頁
    至第50頁、第77頁至第79頁、第95頁至第105 頁），核與證
    人即共同被告乙○○、丙○○、甲○○彼此間就他被告所為
    之陳述，另證人蘇榆評、陳西山於警詢時、偵查中之陳述相
    符（見臺灣桃園地方法院檢察署99年度偵字第7529號偵查卷
    (一)第86頁至第95頁，卷(二)第264頁至第267頁、第288 頁至第
    290頁、第296頁至第298頁、第302頁至第306頁、第326頁至
    第328 頁），且有門號0000-000-000號、0000-000-000號、
    0000-000-000號、0000-000-000號、0000-000-000號、0000
    -000-000號、0000-000-000號行動電話、門號 00-000-0000
    號室內電話間通話監聽譯文內容及本案蒐證照片在卷可稽（
    見同上偵查卷(一)第73頁至第81頁、第148頁至第178頁，卷(二)
    第210頁至第242頁、第315頁至第316頁），另有扣案被告丙○○所持門號0000-000-000號行動電話1 具為證（含搭配之
    SIM卡1枚），足徵被告等人任意性之自白，核與事實相符，
    應屬可信。是本案事證明確，被告乙○○、甲○○所犯如附
    表編號(一)、至、(二)、(三)所示販賣第一、二級毒品犯行，
    及被告丙○○所犯如附表編號(四)、、、(五)、(六)、(七)所示
    販賣第二級毒品犯行，均堪認定。
三、論罪科刑部分：
  (一)按以營利之意圖交付毒品，而收取對價之行為，觸犯販賣毒
    品罪；苟非基於營利之意圖，而以原價或低於原價有償轉讓
    毒品與他人，僅得以轉讓毒品罪論處；若無營利之意圖，僅
    基於幫助施用毒品者取得供施用毒品之目的，而出面代購，
    或共同合資購買並分攤價金及分受毒品，則為施用毒品罪之
    幫助犯，三者行為互殊，且異其處罰，最高法院95年度台上
    字第6888號判決意旨可資參照。另代購或合資購買之出面者
    ，如有基於幫助販賣毒品者順利覓得買主及流通毒品管道之
    目的，亦不無同時成立販賣毒品罪之幫助犯可能。查海洛因
    、安非他命分屬毒品危害防制條例第2條第2項第1款、第2款
    之第一、二級毒品，不得非法販賣及持有，然被告乙○○、
    甲○○竟共同以營利之意圖，於如附表編號(一)、至、(三)
    所示時地，販賣海洛因與蘇榆評、丙○○，故核被告乙○○
    、甲○○該部分所為，均係犯毒品危害防制條例第4條第1項
    之販賣第一級毒品罪；又被告乙○○、甲○○共同以營利之
    意圖，於如附表編號(二)所示時地，販賣安非他命與持用門號
    0000-000-000號行動電話之不詳成年男子，故核被告乙○○
    、甲○○該部分所為，均係犯毒品危害防制條例第4條第2項
    之販賣第二級毒品罪；另被告丙○○以營利之意圖，於如附
    表編號(四)、、、(五)、(六)、(七)所示時地，販賣安非他命與
    陳西山、「阿雄」、「ＢＧ」及其友人，故核被告丙○○該
    部分所為，均係犯毒品危害防制條例第4條第2項之販賣第二
    級毒品罪。復被告等人於附表所示時地，各該次販賣海洛因
    、安非他命先前持有毒品之低度行為，應為販賣之高度行為
    所吸收，皆不另論罪。且被告乙○○、甲○○所犯如附表編
    號(一)、至、(二)、(三)所示共同販賣第一、二級毒品部分，
    皆有犯意聯絡及行為分擔，均為共同正犯。
  (二)復所謂「集合犯」，係指立法者所制定之犯罪構成要件中，
    本即預定有數個同種類行為而反覆實行之犯罪而言，故是否
    集合犯之判斷，客觀上自應斟酌法律規範之本來意涵、實現
    該犯罪目的之必要手段、社會生活經驗中該犯罪必然反覆實
    行之常態及社會通念等，主觀上則視其反覆實施之行為是否
    出於行為人之一個犯意，並秉持刑罰公平原則，加以判斷之
    ；稽以行為人多次販賣、轉讓毒品之行為，未必皆出於行為
    人之一個犯意決定，故販賣、轉讓毒品之罪，難認係集合犯
    之罪，最高法院96年度台上字第7052號判決意旨可資參照。
    準此，被告乙○○、丙○○、甲○○乃於不同時地，分係共
    同或單獨販賣第一、二級毒品與各該購毒者，此類異時之販
    賣第一、二級毒品行為，主觀上自難認出於一次決意，依社
    會通念，殊難認以評價為一罪為適當，自不得認僅成立包括
    一罪，亦查無時間、空間密接之犯罪情形，可認屬接續犯情
    事，當認應為數罪之評價，始符刑罰公平原則。從而，被告
    乙○○、甲○○所犯如附表編號(一)、至、(二)、(三)所示各
    罪，及被告丙○○所犯如附表編號(四)、、、(五)、(六)、(七)
    所示各罪，渠等犯意各別，時間互殊，為數行為，應予分論
    併罰。
  (三)另被告乙○○、丙○○、甲○○於本案偵查中及審判時俱分
    別坦承販賣第一、二級毒品犯行，爰依毒品危害防制條例第
    17條第2 項規定，減輕其刑。再被告乙○○、甲○○就所犯
    販賣第一、二級毒品罪，供出毒品來源為廖經正，因而為警
    查獲，現經檢察官偵查中，此有桃園縣政府警察局解送人犯
    報告書在卷可參（見臺灣桃園地方法院檢察署99年度偵字第
    7529號偵查卷(二)第360頁至第362頁），故依同條第1 項規定
    減輕其刑，並依刑法第71條第2 項規定先依較少之數減輕之
    。第按刑法第59條所規定之酌量減輕其刑，係裁判上之減輕
    ，必以犯罪之情狀可憫恕，認為宣告法定最低度之刑猶嫌過
    重者，始有其適用；如別有法定減輕之事由，應先依法定減
    輕事由減輕其刑後，猶嫌過重時，始得為之；若有2 種以上
    法定減輕事由，仍應先依法定減輕事由遞減其刑後，猶嫌過
    重時，始得再依刑法第59條規定酌減其刑，最高法院88年度
    台上字第1862號判決意旨可資參照。準此，被告乙○○、甲○○所犯共同販賣第一級毒品罪，其法定本刑固為死刑或無
    期徒刑之罪，但本案因符合毒品危害防制條例第17條第1 項
    、第2 項規定減輕其刑規定，其最低度刑已大幅降低，已足
    使之為適當刑罰制裁，要難謂於此情形下，猶嫌過重而有情
    輕法重之憾，爰不併依刑法第59條規定酌減其刑，併此敘明
    。
  (四)爰審酌被告乙○○、甲○○均明知海洛因、安非他命分屬第
    一、二級毒品，又被告丙○○亦知安非他命為第二級毒品，
    對人體有莫大之戕害，猶仍販賣海洛因、安非他命與各該購
    毒者，危害國民身體健康及社會風氣甚鉅，復渠等現值青壯
    猶不思以正當途徑賺取報酬，竟以此非法途徑為之，惡性非
    輕，惟兼衡渠等於偵審時皆坦承犯行而有悔悟之犯後態度，
    另參酌被告乙○○與甲○○共同販毒主導者為被告乙○○，
    暨渠等被告之生活狀況、品行、智識程度、所得利益暨所生
    之危害等一切情狀，就被告乙○○、甲○○所犯如附表編號
    (一)、至、(二)、(三)所示各罪，及被告丙○○所犯如附表編
    號(四)、、、(五)、(六)、(七)所示各罪，量處如主文所示之刑
    （即如附表所示之宣告刑）。且按連續犯之規定廢除後，例
    如吸毒、竊盜、搶奪等犯罪，是否會因數罪併罰而使刑罰過
    重而產生不合理之現象乙節，即應逐一檢討各罪名之規定，
    再決定其性質係數罪或一罪，而為避免行為人多數犯罪，因
    數罪併罰之結果，致刑罰輕重失衡，其犯罪個數代表犯罪行
    為人穩定的人格傾向，總之相對應的，刑罰之使用必要逐漸
    退縮之情形下，對於數罪併罰之量刑，對於第一重宣告刑固
    然是全數記入應執行刑之基數，但是從第二重宣告刑開始則
    按照責任遞減係數，此所以刑法第51條第5 款「宣告多數有
    期徒刑者，於各刑中之最長期以上，各刑合併之刑期以下，
    定其刑期」意旨，而非單純算數式累加計算；基此，爰參酌
    被告乙○○、丙○○、甲○○販賣第一、二級毒品之罪數、
    時間、所得財物等節，分別定其應執行之刑，以資懲儆。
  (五)末按毒品危害防制條例第19條第1 項規定性質上係沒收之補
    充規定；其屬於本條所定沒收之標的，如得以直接沒收者，
    判決主文僅宣告沒收即可，不生「追徵其價額」或「以其財
    產抵償之」問題，須沒收之標的全部或一部不能沒收時，始
    生「追徵其價額」或「以其財產抵償之」選項問題；而「追
    徵其價額」或「以其財產抵償之」係屬兩種選項，分別係針
    對現行貨幣以外之其他財產與現行貨幣而言。本規定所稱「
    追徵其價額」者，係指所沒收之物為金錢以外之其他財物而
    無法沒收時，因其實際價值不確定，應追徵其價額，使其繳
    納與原物相當之價額，並無以其財產抵償之問題；倘嗣後追
    徵其金錢價額，不得結果而須以其財產抵償者，要屬行政執
    行機關依強制執行之法律之執行問題，即無不能執行之情形
    ，自毋庸諭知「或以其財產抵償之」；如不能沒收之沒收標
    的為金錢時，因價值確定，判決主文直接宣告「以其財產抵
    償之」即可，不發生追徵價額之問題，最高法院99年度第 5
    次刑事庭會議(二)可資參照。經查，被告乙○○、甲○○所犯
    如附表編號(一)、至、(三)所示之共同販賣第一級毒品罪，
    合計販毒所得為8,500 元，另所犯附表編號(二)之共同販賣第
    二級毒品罪，其販毒所得為2,500 元，復被告丙○○所犯如
    附表編號(四)、、、(五)、(六)、(七)所示之販賣第二級毒品罪
    ，販毒所得計5,500 元，雖未扣案，惟屬渠等被告因犯罪所
    得之財物，應依毒品危害防制條例第19條第1 項規定，就被
    告乙○○、甲○○部分連帶沒收，並諭知如全部或一部不能
    沒收時，以其2 人財產連帶抵償之，另被告丙○○亦依同項
    規定宣告沒收，及諭知如全部或一部不能沒收時，以其財產
    抵償之。第扣案被告丙○○所持門號0000-000-000號行動電
    話1具（含搭配之SIM 卡1枚），為被告丙○○所有並供本案
    販賣第二級毒品使用之物，此據其供承在卷，應依同項規定
    併予宣告沒收；至被告乙○○、甲○○共同販賣第一、二級
    毒品所持0000-000-000號1具（含搭配之SIM 卡各1枚），固
    未扣案，然依其與行動電話業者之約定，SIM 卡於申辦手續
    完成時即已歸申請人所有，自仍應依同項規定宣告沒收，及
    諭知如全部或一部不能沒收時，應與連帶追徵其價額。至其
    餘扣案物品，經核與本案無涉，爰不併為沒收之諭知，附此
    敘明。
據上論斷，應依刑事訴訟法第299條第1項前段，毒品危害防制條
例第4條第1項、第2項、第17條第1項、第2項、第19條第1項，刑
法第11條、第28條、第51條第5款，判決如主文。
本案經檢察官呂如琦到庭執行職務。
中    華    民    國    99    年    11    月    11    日
                  刑事第六庭  審判長法  官  錢建榮
                                    法  官  游智棋
                                    法  官  黃翊哲
┌───────────────────────────────────────────────────┐
│附表：                                                                      99年度訴字第586號、第860號│
├───┬───┬────────┬────┬────┬────┬───────────────────┤
│ 編號 │行為人│    犯罪時地    │ 相對人 │毒品品項│所犯罪名│             諭知之宣告刑             │
├─┬─┼───┼────────┼────┼────┼────┼───────────────────┤
│(一)││乙○○│於98年12月11日，│ 蘇榆評 │價值 500│共同販賣│乙○○處有期徒刑陸年，甲○○處有期徒刑│
│  │  │甲○○│在桃園縣中壢市元│        │元之海洛│第一級毒│伍年拾月；未扣案之販賣第一級毒品所得財│
│  │  │      │智大學附近之不詳│        │因1 包。│品。    │物新臺幣伍佰元連帶沒收，如全部或一部不│
│  │  │      │處所。          │        │        │        │能沒收時，以其二人財產連帶抵償之；未扣│
│  │  │      │                │        │        │        │案之門號0000000000號行動電話│
│  │  │      │                │        │        │        │壹具（含搭配之ＳＩＭ卡壹枚）沒收，如全│
│  │  │      │                │        │        │        │部或一部不能沒收時，連帶追徵其價額。  │
│  ├─┼───┼────────┼────┼────┼────┼───────────────────┤
│  ││乙○○│於98年12月20日，│  同上  │價值 500│共同販賣│乙○○處有期徒刑陸年，甲○○處有期徒刑│
│  │  │甲○○│在桃園縣中壢市元│        │元之海洛│第一級毒│伍年拾月；未扣案之販賣第一級毒品所得財│
│  │  │      │智大學附近之不詳│        │因1 包。│品。    │物新臺幣伍佰元連帶沒收，如全部或一部不│
│  │  │      │處所。          │        │        │        │能沒收時，以其二人財產連帶抵償之；未扣│
│  │  │      │                │        │        │        │案之門號0000000000號行動電話│
│  │  │      │                │        │        │        │壹具（含搭配之ＳＩＭ卡壹枚）沒收，如全│
│  │  │      │                │        │        │        │部或一部不能沒收時，連帶追徵其價額。  │
│  ├─┼───┼────────┼────┼────┼────┼───────────────────┤
│  ││乙○○│於98年12月22日，│  同上  │價值 500│共同販賣│乙○○處有期徒刑陸年，甲○○處有期徒刑│
│  │  │甲○○│在桃園縣中壢市元│        │元之海洛│第一級毒│伍年拾月；未扣案之販賣第一級毒品所得財│
│  │  │      │智大學附近之不詳│        │因1 包。│品。    │物新臺幣伍佰元連帶沒收，如全部或一部不│
│  │  │      │處所。          │        │        │        │能沒收時，以其二人財產連帶抵償之；未扣│
│  │  │      │                │        │        │        │案之門號0000000000號行動電話│
│  │  │      │                │        │        │        │壹具（含搭配之ＳＩＭ卡壹枚）沒收，如全│
│  │  │      │                │        │        │        │部或一部不能沒收時，連帶追徵其價額。  │
│  ├─┼───┼────────┼────┼────┼────┼───────────────────┤
│  ││乙○○│於98年12月23日，│  同上  │價值 500│共同販賣│乙○○處有期徒刑陸年，甲○○處有期徒刑│
│  │  │甲○○│在桃園縣中壢市元│        │元之海洛│第一級毒│伍年拾月；未扣案之販賣第一級毒品所得財│
│  │  │      │智大學附近之不詳│        │因1 包。│品。    │物新臺幣伍佰元連帶沒收，如全部或一部不│
│  │  │      │處所。          │        │        │        │能沒收時，以其二人財產連帶抵償之；未扣│
│  │  │      │                │        │        │        │案之門號0000000000號行動電話│
│  │  │      │                │        │        │        │壹具（含搭配之ＳＩＭ卡壹枚）沒收，如全│
│  │  │      │                │        │        │        │部或一部不能沒收時，連帶追徵其價額。  │
│  ├─┼───┼────────┼────┼────┼────┼───────────────────┤
│  ││乙○○│於98年12月24日，│  同上  │價值 500│共同販賣│乙○○處有期徒刑陸年，甲○○處有期徒刑│
│  │  │甲○○│在桃園縣中壢市元│        │元之海洛│第一級毒│伍年拾月；未扣案之販賣第一級毒品所得財│
│  │  │      │智大學附近之不詳│        │因1 包。│品。    │物新臺幣伍佰元連帶沒收，如全部或一部不│
│  │  │      │處所。          │        │        │        │能沒收時，以其二人財產連帶抵償之；未扣│
│  │  │      │                │        │        │        │案之門號0000000000號行動電話│
│  │  │      │                │        │        │        │壹具（含搭配之ＳＩＭ卡壹枚）沒收，如全│
│  │  │      │                │        │        │        │部或一部不能沒收時，連帶追徵其價額。  │
├─┴─┼───┼────────┼────┼────┼────┼───────────────────┤
│  (二)  │乙○○│於98年12月22日上│門號0953│重約1 公│共同販賣│乙○○處有期徒刑貳年，甲○○處有期徒刑│
│      │甲○○│午7 時55分許，在│-855-806│克、價值│第二級毒│壹年拾月；未扣案之販賣第二級毒品所得財│
│      │      │桃園縣中壢市永強│號行動電│2,500 元│品。    │物新臺幣貳仟伍佰元連帶沒收，如全部或一│
│      │      │街6號2樓。      │話之不詳│之安非他│        │部不能沒收時，以其二人財產連帶抵償之；│
│      │      │                │成年男子│命1 包。│        │未扣案之門號0000000000號行動│
│      │      │                │        │        │        │電話壹具（含搭配之ＳＩＭ卡壹枚）沒收，│
│      │      │                │        │        │        │如全部或一部不能沒收時，連帶追徵其價額│
│      │      │                │        │        │        │。                                    │
├───┼───┼────────┼────┼────┼────┼───────────────────┤
│  (三)  │乙○○│於99年3月5日下午│ 丙○○ │價值6,00│共同販賣│乙○○處有期徒刑陸年，甲○○處有期徒刑│
│      │甲○○│4 時50分許，在桃│        │0 元之海│第一級毒│伍年拾月；未扣案之販賣第一級毒品所得財│
│      │      │園縣中壢市○○街│        │洛因1 包│品。    │物新臺幣陸仟元連帶沒收，如全部或一部不│
│      │      │6號2樓附近之水果│        │。      │        │能沒收時，以其二人財產連帶抵償之；未扣│
│      │      │攤。            │        │        │        │案之門號0000000000號行動電話│
│      │      │                │        │        │        │壹具（含搭配之ＳＩＭ卡壹枚）沒收，如全│
│      │      │                │        │        │        │部或一部不能沒收時，連帶追徵其價額。  │
├─┬─┼───┼────────┼────┼────┼────┼───────────────────┤
│(四)││丙○○│於99年2 月25日，│ 陳西山 │重約1 公│販賣第二│處有期徒刑肆年；扣案之門號０九八六一五│
│  │  │      │在桃園縣中壢市成│        │克、價值│級毒品。│六九０六號行動電話壹具（含搭配之ＳＩＭ│
│  │  │      │章二街532巷1號。│        │2,500 元│        │卡壹枚）沒收；未扣案之販賣第二級毒品所│
│  │  │      │                │        │之安非他│        │得財物新臺幣貳仟伍佰元沒收，如全部或一│
│  │  │      │                │        │命1 包。│        │部不能沒收時，以其財產抵償之。        │
│  ├─┼───┼────────┼────┼────┼────┼───────────────────┤
│  ││丙○○│於99年2 月27日，│  同上  │價值 500│販賣第二│處有期徒刑肆年；扣案之門號０九八六一五│
│  │  │      │在桃園縣中壢市成│        │元之安非│級毒品。│六九０六號行動電話壹具（含搭配之ＳＩＭ│
│  │  │      │章二街532巷1號。│        │他命1 包│        │卡壹枚）沒收；未扣案之販賣第二級毒品所│
│  │  │      │                │        │。      │        │得財物新臺幣伍佰元沒收，如全部或一部不│
│  │  │      │                │        │        │        │能沒收時，以其財產抵償之。            │
├─┴─┼───┼────────┼────┼────┼────┼───────────────────┤
│  (五)  │丙○○│於99年1 月27日上│「阿雄」│價值1,00│販賣第二│處有期徒刑肆年；扣案之門號０九八六一五│
│      │      │午11時32分許，在│        │0 元之安│級毒品。│六九０六號行動電話壹具（含搭配之ＳＩＭ│
│      │      │桃園縣中壢市成章│        │非他命 1│        │卡壹枚）沒收；未扣案之販賣第二級毒品所│
│      │      │二街532巷1號。  │        │包。    │        │得財物新臺幣壹仟元沒收，如全部或一部不│
│      │      │                │        │        │        │能沒收時，以其財產抵償之。            │
├───┼───┼────────┼────┼────┼────┼───────────────────┤
│  (六)  │丙○○│於99年1 月28日中│「ＢＧ」│價值1,00│販賣第二│處有期徒刑肆年；扣案之門號０九八六一五│
│      │      │午12時41分許，在│之友人  │0 元之安│級毒品。│六九０六號行動電話壹具（含搭配之ＳＩＭ│
│      │      │桃園縣中壢市成章│        │非他命 1│        │卡壹枚）沒收；未扣案之販賣第二級毒品所│
│      │      │二街532巷1號。  │        │包。    │        │得財物新臺幣壹仟元沒收，如全部或一部不│
│      │      │                │        │        │        │能沒收時，以其財產抵償之。            │
├───┼───┼────────┼────┼────┼────┼───────────────────┤
│  (七)  │丙○○│於99年2月6日晚間│「ＢＧ」│價值 500│販賣第二│處有期徒刑肆年；扣案之門號０九八六一五│
│      │      │7 時36分許，在桃│        │元之安非│級毒品。│六九０六號行動電話壹具（含搭配之ＳＩＭ│
│      │      │園縣中壢市成章二│        │他命1 包│        │卡壹枚）沒收；未扣案之販賣第二級毒品所│
│      │      │街532巷1號。    │        │。      │        │得財物新臺幣伍佰元沒收，如全部或一部不│
│      │      │                │        │        │        │能沒收時，以其財產抵償之。            │
└───┴───┴────────┴────┴────┴────┴───────────────────┘
如不服本判決，應於判決送達後10日內向本院提出上訴書狀（應
附繕本），並應敘述具體理由，其未敘述上訴理由者，應於上訴
期間屆滿後20日向本院內補提理由書，上訴於臺灣高等法院。
                                    書記官  蔡紫凌
中    華    民    國    99    年    11    月    11    日
附錄本判決論罪科刑法條：毒品危害防制條例第4條
製造、運輸、販賣第一級毒品者，處死刑或無期徒刑；處無期徒
刑者，得併科新臺幣2,000萬元以下罰金。
製造、運輸、販賣第二級毒品者，處無期徒刑或7 年以上有期徒
刑，得併科新臺幣1,000萬元以下罰金。
製造、運輸、販賣第三級毒品者，處5 年以上有期徒刑，得併科
新臺幣700萬元以下罰金。
製造、運輸、販賣第四級毒品者，處3 年以上10年以下有期徒刑
，得併科新臺幣300萬元以下罰金。
製造、運輸、販賣專供製造或施用毒品之器具者，處1年以上7年
以下有期徒刑，得併科新臺幣100萬元以下罰金。
前5項之未遂犯罰之。

司法院資訊處製作；財團法人民間司法改革基金會備份。
